【裁判字號】    91,毒抗,254
【裁判日期】    920123
【裁判案由】    聲請觀察勒戒
【裁判全文】
臺灣高等法院高雄分院刑事裁定          九十一年度毒抗字第二五四號
    抗  告  人
    即  被  告  甲○○  女( .
    聲  請  人  臺灣屏東地方法院檢察署檢察官
右抗告人因聲請觀察勒戒案件，不服臺灣屏東地方法院中華民國九十一年九月十八日
裁定（九十一年度毒聲字第一０五六號），提起抗告，本院裁定如左：
      主      文
抗告駁回。
      理      由
一、原裁定意旨略以：抗告人即被告甲○○於民國九十一年四月十二日凌晨某時許，
    在高雄市苓雅區○○○路一號七十六樓感性ＰＵＢ內，施用第二級毒品ＭＤＭＡ
    （搖頭丸）一次，為警於同日凌晨五時許，在上址為警臨檢查獲，訊據被告雖否
    認上揭犯行，惟查被告之尿液經檢驗呈毒品ＭＤＭＡ陽性反應，有高雄市立凱旋
    醫院煙毒尿液檢驗報告書附卷可稽，聲請人為求慎重，再將被告為警採取之尿液
    送臺灣檢驗科技股份有限公司複驗，亦呈毒品ＭＤＭＡ陽性反應，此有該公司濫
    用藥物尿液檢驗報告一份可資佐證，被告所辯顯不足採，其施用毒品之犯行堪予
    認定。依聲請人之聲請，爰依毒品危害防制條例第二十條第一項及觀察勒戒處分
    執行條例第三條第一項、第二項規定，裁定將被告送勒戒處所觀察、勒戒。
二、經核原裁定於法並無不合，抗告意旨雖指稱：案發當時伊偕男友郭名宸到感性Ｐ
    ＵＢ內，男友未飲用ＰＵＢ提供之飲料，伊因有飲用，為此懷疑該ＰＵＢ是否有
    於飲料內加入搖頭丸，請求傳訊郭名宸，並派警臨檢該ＰＵＢ平日提供之飲料內
    ，是否有搖頭丸之成分。又當日伊月經來潮，檢驗尿液，必有經血成分，請求檢
    驗伊尿液有無經血成分云云。惟查抗告人於右述時地經警查獲後，於警局採尿之
    時，係由其自行採集尿液及封存等情，已據其警訊供明在卷，足見本件扣案之尿
    液係抗告人自己之尿液，應無疑義。又查被告之尿液經警方及檢察官先後兩次送
    驗結果，其尿液均呈現ＭＤＭＡ陽性反應，已如前述。本院又將被告之上開尿液
    送請法務部調查局複驗結果，其尿液亦呈現ＭＤＭＡ陽性反應，且不含血液成分
    ，有該局九十二年一月十日調科壹字第０九一００八四八三一０號檢驗通知書一
    份在卷可稽。足證被告於被警查獲之前於不詳時地確有施用第二級毒品ＭＤＭＡ
    （搖頭丸）之犯行，至為明確。被告聲請傳訊其男友郭名宸，派警臨檢感性ＰＵ
    Ｂ之飲料是否有搖頭丸成分，及請求鑑定其毛髮，均核無此必要，併此明。至
    於被告之尿液複驗時雖無血液反應，然被告之尿液係自己所採集封存，被告亦無
    從證明採尿之時正逢月經來潮，且查被告於警訊及偵查中均未供明其採尿時月經
    來潮，尚難僅憑其事後之陳述，予以置信。是被告之尿液複驗時雖無血液反應，
    亦難認非被告之尿液。抗告意旨，仍執前詞，否認犯罪，指摘原裁定不當，為無
    理由，應予駁回。
三、據上論斷，應依刑事訴訟法第四百十二條，裁定如主文。
中    華    民    國     九十二     年       一       月      二十三    日
                              臺灣高等法院高雄分院刑事第三庭
                                  審判長法官  周賢銳
                                        法官  黃建榮
                                        法官  謝宏宗
右正本證明與原本無異。
不得再抗告。
                                      書記官  王秀娟
中    華    民    國     九十二     年       一       月     二十四     日
                     Ｋ


司法院資訊處製作；財團法人民間司法改革基金會備份。
